臺灣板橋地方法院民事裁定　　　　　　100年度事聲字第207號
異　議　人
即　債權人　雙和新秀公寓大廈管理委員會
法定代理人　呂學鈞
相　對　人
即　債務人　劉偉宏
上列當事人間請求排除侵害強制執行事件，異議人對於本院司法
事務官於民國100 年6 月29日所為99年度司執字第38165 號裁定
，提出異議，本院裁定如下：
    主    文
異議駁回。
異議程序費用由異議人負擔。
    理    由
一、按當事人或利害關係人，對於執行法院強制執行之命令，或
    對於執行法官、書記官、執達員實施強制執行之方法，強制
    執行時應遵守之程序，或其他侵害利益之情事，得於強制執
    行程序終結前，為聲請或聲明異議；前項聲請及聲明異議，
    由執行法院裁定之，為強制執行法（下稱本法）第12條第1
    項、第2 項所明定。故司法事務官於強制執行程序中就當事
    人或利害關係人依本法第12條所為之聲請或聲明異議，自得
    立於執行法院之地位先為准駁之裁定（處分）。次按司法事
    務官處理事件所為之處分，與法院所為者有同一之效力。當
    事人對於司法事務官處理事件所為之終局處分，得於處分送
    達後10日之不變期間內，以書狀向司法事務官提出異議。司
    法事務官認前項異議有理由時，應另為適當之處分；認異議
    為無理由者，應送請法院裁定之。法院認第1 項之異議為有
    理由時，應為適當之裁定；認異議為無理由者，應以裁定駁
    回之。民事訴訟法第240 條之3 及第240 條之4 分別定有明
    文。本件異議人即債權人就本院司法事務官於民國100 年6
    月29日所為之99年度司執字第38165 號裁定聲明不服而提出
    異議，司法事務官認其異議無理由而送請本院為裁定，經核
    與上開條文規定相符，先予敘明。
二、本件異議意旨略以：依雙和新秀社區區分所有權人99年7 月
    23日會議，可知異議人已改選呂學鈞擔任新的主任委員，故
    異議人之法定代理人應為呂學鈞。但觀之上述會議之紀錄討
    論事項及決議第二案載明：(1)17號2 樓呂學鈞先生提議，本
    社區違章建築的問題已存在10幾年，一直沒有解決辦法，是
    否比照其他社區一樣讓其有條件使用。(2)9 號2 樓杜憶萍小
    姐提議，違建部分已進入司法程序，建議依法執行。(3)9 號
    3 樓高寶珠小姐提議，因違建部分有可能影響社區結構安全
    問題，導致增加社區維護費用及全體住戶的使用權益，希望
    違建戶能為了社區和諧，拿出最大誠意。亦即其決議應為「
    無共識」，既然無共識，為何異議人之前主任委員高寶珠仍
    得執意聲請強制執行？呂學鈞既為異議人之現任主委，自是
    以服務社區為目的，故不欲承受此訴訟案。甚且，呂學鈞已
    於100 年1 月21日於社區張貼公告，就社區之違建訴訟案，
    經管理委員會瞭解其過程，認定為私人訴訟案件，不予理會
    ，為此，乃聲明異議等語。
三、經查：
(一)、按當事人喪失訴訟能力或法定代理人死亡或其代理權消滅者
    ，訴訟程序在有法定代理人或取得訴訟能力之本人，承受其
    訴訟以前當然停止。當事人不聲明承受訴訟時，法院亦得依
    職權，以裁定命其續行訴訟，民訴法第170 條、第178 條分
    別定有明文。又強制執行程序，除本法有規定外，準用民事
    訴訟法之規定，為本法第30條之1 所明定。而法定代理人雖
    非當事人，但當事人之法定代理人死亡或其代理權消滅而停
    止訴訟後，因停止訴訟原因消滅，其新法定代理人遲不聲明
    承受訴訟，他造當事人復不聲明承受訴訟時（參見民事訴訟
    法第175 條第1 、2 項規定），法院為避免訴訟程序不至久
    延於停止之狀態，自有類推適用同法第178 條規定，依職權
    以裁定命新法定代理人續行訴訟之必要，此乃法理所當然耳
    （臺灣高等法院88年度上字第664 號裁定意旨參照）。
(二)、本件異議人之法定代理人原為高寶珠，嗣於99年7 月23日雙
    和新秀公寓大廈管理委員會召開區分所有權人會議選出呂學
    鈞為新任主任委員，此有雙和新秀社區區分所有權人會議會
    議紀錄附卷可稽，且為呂學鈞所不爭執，揆諸上揭法條，原
    主任委員高寶珠之法定代理權即行消滅，是依法自應由呂學
    鈞承受該強制執行之程序，方屬合法。本院司法事務官為避
    免執行程序不至久延於停止之狀態，遂依職權裁定命呂學鈞
    為異議人之法定代理人而續行本件執行程序，揆諸上開說明
    ，於法並無不合。異議人雖稱本件強制執行事件為私人訴訟
    ，伊只願服務社區，不願承受訴訟云云，顯係誤會，於法無
    據。
(三)、綜上，原裁定並無違誤，異議意旨指摘原裁定不當，求予廢
    棄，為無理由，應予駁回。
四、據上論結，本件異議為無理由，依強制執行法第30條之1 ，
    民事訴訟法第240 條之4 第3 項後段、第95條、第78條，裁
    定如主文。
中    華    民    國   100    年    9     月    8     日
                  民事第三庭  法  官 吳金芳
以上正本證明與原本無異。
如不服本裁定應於送達後10日內向本院提出抗告狀，並應繳納抗
告費新臺幣1,000 元整。
中    華    民    國   100    年    9     月    9     日
                              書記官 湯景富